【裁判字號】    97,交訴,43
【裁判日期】    970516
【裁判案由】    公共危險等
【裁判全文】
臺灣臺北地方法院刑事判決              97年度交訴字第43號
公  訴  人  臺灣臺北地方法院檢察署檢察官
被      告  乙○○
上列被告因公共危險等案件，經檢察官提起公訴（97年度偵字第
6852號），被告於準備程序進行中就被訴事實為有罪之陳述，經
合議庭裁定改行簡式審判程序，本院判決如下：
    主  文
乙○○因過失傷害人，處有期徒刑貳月；又駕駛動力交通工具肇
事，致人受傷而逃逸，處有期徒刑陸月。應執行有期徒刑柒月，
緩刑年，並應自本判決確定之日起，按月於每月十日前向甲○
○支付新臺幣仟元、合計新臺幣捌萬元之損害賠償。
    事  實
一、乙○○於民國九十六年七月六日凌晨一時四十五分許，駕駛
    車號 AN-0689號自用小客車，沿臺北市○○區○○路由北往
    南方向行駛，途經該路段三二九巷口時，本應注意汽車迴車
    前，應暫停並顯示左轉燈光或手勢，看清無來往車輛，並注
    意行人通過，始得迴轉，且依當時為夜間自然光線之晴天，
    柏油路面乾燥無缺陷，亦無障礙物，視距良好等情形，並無
    不能注意之情事，竟疏未注意及此，猶貿然自第二車道（外
    側車道）向左駛入第一車道（內側車道）欲迴車至對向車道
    ，適甲○○亦沿同向第二車道騎乘車號 F37-915號重型機車
    直行至該處，因閃煞不及，其右側車身與上開小客車左前車
    身相互擦撞，致其人車倒地，因而受有左手臂撞挫傷、多處
    扭傷、拉傷等傷害。詎乙○○明知其已駕車撞及該機車而肇
    事，致甲○○受傷，竟未下車查看或報警處理，亦未採取救
    護甲○○之必要措施，即於迴車後駛離現場而逃逸。嗣經甲
    ○○記下乙○○所駕車輛之車號而報警循線查獲上情。
二、案經甲○○訴請臺灣臺北地方法院檢察署檢察官偵查起訴。
    理  由
一、前揭事實，業據被告乙○○於本院審理時坦承不諱（見本院
    卷第一六至一七頁），核與告訴人甲○○於警詢及偵查中指
    訴情節相符（見他字卷第一七至一八頁、發查字卷第八至一
    ０頁），並有臺北市政府警察局交通警察大隊道路交通事故
    初步分析研判表、道路交通事故現場圖、補充資料表、談話
    紀錄表、三和中醫診所診斷證明書及現場照片附卷可稽（見
    他字卷第一四頁、發查字卷第一二、一四至一七、二一至二
    五頁）。
二、按汽車迴車前，應暫停並顯示左轉燈光或手勢，看清無來往
    車輛，並注意行人通過，始得迴轉，道路交通安全規則第一
    百零六條第五款定有明文。被告駕車自應注意上開規定，且
    依卷附現場照片所示（見發查字卷第二一至二五頁），事發
    地點係臺北市○○路三二九巷口，且當時為夜間自然光線之
    晴天，道路狀況為柏油路面乾燥無缺陷，亦無障礙物，視距
    良好等情形以觀，並無任何足令其不能注意之情事，竟疏未
    注意於迴車前暫停並顯示左轉燈光或手勢、看清無來往車輛
    ，猶貿然向左行駛，致其左前車身撞及告訴人右側車身，告
    訴人因而受傷，則結果之發生，顯係被告可得避免或防止，
    其就本件交通事故之發生自有過失甚明。而其上開過失行為
    致生告訴人傷害之結果，被告之過失行為與告訴人之傷害間
    ，自有相當因果關係。綜上所述，本件事證明確，被告犯行
    均堪認定，應予依法論科。
三、核被告所為，係犯刑法第二百八十四條第一項前段之過失傷
    害及第一百八十五條之四之肇事逃逸罪。其所犯二罪之間，
    犯意各別，行為互殊，應予分論併罰。爰審酌被告之過失程
    度非輕，且駕車肇事致告訴人受傷後，竟未下車查看而逃離
    現場，將告訴人棄置不顧，固已危害告訴人之身體健康，然
    告訴人所受傷害尚非至鉅，且被告並無前科，素行良好，犯
    後已與告訴人達成民事上和解，並坦承犯行，知所悔悟，態
    度良好等一切情狀，分別量處如主文所示之刑，並定其應執
    行之刑。末查被告前未曾因故意犯罪受有期徒刑以上刑之宣
    告，此有卷附臺灣高等法院被告前案紀錄表可按（見本院卷
    第五頁），其因一時失慮，偶罹刑典，經此罪刑之宣告後，
    當知所警惕，信無再犯之虞，且其當庭表明願按月於每月十
    日給付告訴人新臺幣（下同）三千元、合計八萬元之損害賠
    償乙節（見本院卷第一四頁反面、第一七頁），業已獲告訴
    人同意，並表示如被告按月支付，願給被告機會等語（見本
    院卷第一四頁反面），是本院認所宣告之刑以暫不執行為適
    當，爰併宣告緩刑三年，且為使被告履行上開和解條件，如
    有不履行情事，告訴人除得請求檢察官聲請撤銷緩刑外，並
    得為民事強制執行，對告訴人之權益亦有保障，爰併命被告
    應自本判決確定之日起，按月於每月十日前向告訴人支付三
    千元、合計八萬元之損害賠償，以啟自新。
據上論斷，應依刑事訴訟法第二百七十三條之一第一項、第二百
九十九條第一項前段，刑法第二百八十四條第一項前段、第一百
八十五條之四、第五十一條第五款、第七十四條第一項第一款、
第二項第三款、第三項，刑法施行法第一條之一第一項、第二項
前段，判決如主文。
本案經檢察官王鑫健到庭執行職務
中    華    民    國  九十七  年    五    月   十六   日
                  刑事第八庭法  官  陳芃宇
以上正本證明與原本無異。
如不服本判決，應於判決送達後10日內，向本院提出上訴狀。
                            書記官  徐鶯尹
中    華    民    國  九十七  年    五    月   十九   日
附錄本案論罪科刑法條全文：
中華民國刑法第284條
因過失傷害人者，處6月以下有期徒刑、拘役或5百元以下罰金，
致重傷者，處1年以下有期徒刑、拘役或5百元以下罰金。
從事業務之人，因業務上之過失傷害人者，處1年以下有期徒刑
、拘役或1千元以下罰金，致重傷者，處3年以下有期徒刑、拘
役或2千元以下罰金。
中華民國刑法第185條之4
駕駛動力交通工具肇事，致人死傷而逃逸者，處6月以上5年以下
有期徒刑。


司法院資訊處製作；財團法人民間司法改革基金會備份。
